臺灣高等法院臺中分院刑事判決
                               108年度上更一字第62號
上  訴  人  臺灣臺中地方檢察署檢察官
被      告  蔡大森  


選任辯護人  林春榮律師
            洪俊誠律師
被      告  蔡黃雪蘭


上  一  人
選任辯護人  蔡壽男律師
上列上訴人因被告等偽造文書等案件，不服臺灣臺中地方法院10
5年度易字第1373號中華民國106年10月31日第一審判決（追加起
訴案號：臺灣臺中地方檢察署104年度偵字第15923號；移送併辦
案號：105年度偵字第31243號、107年度偵字第1044號），提起
上訴，經本院判決後，由最高法院撤銷發回，本院更審判決如下
：
    主  文
原判決撤銷。
蔡大森犯如附表編號二至三所示之罪，各處如附表編號二至三所
示之刑。應執行有期徒刑伍月，如易科罰金，以新臺幣壹仟元折
算壹日。其餘被訴附表編號一部分，免訴。
蔡黃雪蘭犯如附表編號一至三所示之罪，各處如附表編號一至三
所示之刑。應執行有期徒刑伍月，如易科罰金，以銀元叁佰元即
新臺幣玖佰元折算壹日。
    犯罪事實
一、蔡大森與蔡黃雪蘭係夫妻，蔡○○與張○○為夫妻，又蔡大森與
    蔡○○、蔡○○、蔡○○、蔡○○、蔡○○、蔡○○及蔡○○等8人（後6人
    以下簡稱為蔡○○等6人）為兄弟姐妹。緣蔡大森、蔡○○及蔡○
    ○等6人之父親蔡○○生前購置龐大不動產，除以本人名義登記
    外，有大量不動產以親友之名義登記。蔡○○於民國75年0月0
    0日死亡後，全體繼承人包括配偶蔡○○、蔡大森、蔡○○及蔡○
    ○等6人、蔡○○生前同居人陳○○（二房）及其子女、同居人陳
    ○○（三房）及其子女，於76年2、3月間協議分割遺產，扣除
    陳○○（二房）及其子女、陳○○（三房）及其子女所取得之財
    產，其餘蔡○○遺產均由蔡○○、蔡大森、蔡○○及蔡○○等6人共9
    人按其應繼分共有，並協議暫不實際分配上述共有財產，僅
    辦理形式上之遺產繼承分割登記（借名登記），並協議由長
    子即蔡大森負責管理前述共有財產。86年間，蔡○○因個人財
    務因素，要求分配前述共有財產其應分得部分，經蔡大森、
    蔡○○及蔡○○、蔡○○、蔡○○共6人另行協議，並經蔡○○、蔡○○
    、蔡○○同意，扣除原登記在蔡○○、蔡○○、蔡○○等3人名下之
    不動產歸其等所有及其等3人另取得現金新臺幣（下同）150
    0萬元外，其餘之共有財產（下稱系爭共有財產）則由蔡大
    森、蔡○○及蔡○○、蔡○○、蔡○○、蔡○○等6人共有，且協議由
    共有財產管理人蔡大森主導估算作價後，由蔡大森指示蔡○○
    書寫計算書，估算系爭共有財產價值並計算其餘額後，蔡大
    森、蔡○○及蔡○○、蔡○○、蔡○○、蔡○○等6人訂立協議書（下
    稱系爭協議書），約定系爭共有財產共分92股，蔡大森可得
    35股、蔡○○可得12股、蔡○○、蔡○○、蔡○○分別可得10股，另
    蔡○○可得15股，其15股價值折現為1億9000萬元，扣除蔡○○
    於分家前已先取得之8000萬元，蔡○○可再取得現金1億1000
    萬元，由蔡大森陸續自系爭共有財產中給付1億1000萬元予
    蔡○○後，蔡○○則依約應將原共有之權利（15/92股）讓與蔡
    大森、蔡○○及蔡○○、蔡○○、蔡○○。嗣因蔡○○於95年0月00日
    死亡後，其於系爭共有財產之權利即10/92，由其子女即蔡
    大森、蔡○○、蔡○○、蔡○○、蔡○○、蔡○○、蔡○○及蔡○○等8人
    共同繼承，協議每人享有蔡○○於系爭共有財產權利之1/8。
    又蔡大森、蔡黃雪蘭與其子蔡○○、蔡○○於95年0月00日設立
    址設臺中市○區○○路000號0樓之○○投資股份有限公司（下稱○
    ○公司），由蔡大森擔任負責人、蔡黃雪蘭擔任監察人，再
    於95年0月00日以○○公司、蔡黃雪蘭、其子蔡○○、蔡○○、蔡○
    ○等人之名義設立址設臺中市○區○○路000號0樓之○○建設開發
    股份有限公司（下稱○○公司），由蔡大森以○○公司之法人股
    東代表人擔任○○公司董事長、蔡黃雪蘭擔任監察人。詎蔡大
    森受蔡○○及蔡○○等6人之委任管理系爭共有財產，竟基於與
    蔡黃雪蘭共同意圖為○○公司不法之利益及使公務員登載不實
    之犯意聯絡，對上揭受託負責管理之系爭共有財產為下列違
    背其任務之犯行，致生損害於蔡○○及蔡○○等6人之財產：
  ㈠蔡大森與蔡黃雪蘭明知坐落臺中市○○區○○段000○00000○00000
    0○000000地號等4筆土地（97年6月13日重劃後為臺中市○○區
    ○○段000○000地號），係蔡○○於70年9月24日購入借名登記在
    蔡黃雪蘭（持分權利範圍各為4/10）、高林○○（持分權利範
    圍各為3/10）、蔡○○（持分權利範圍各為3/10）名下，於86
    年蔡○○分產時，載明於86年土地清冊編號34、40、37、38號
    ，為蔡大森所管理蔡○○及其他共有人之共有財產。然蔡大森
    與蔡黃雪蘭明知與○○公司間無買賣之真意，竟基於使公務員
    登載不實、背信之犯意聯絡，於93年6月9日，未經蔡○○及其
    他共有人同意，將所管理上開○○段000地號等4筆土地借名登
    記於高林○○名下部分（持分權利範圍各為3/10），擅自移轉
    登記予蔡大森名下（被告2人此部分所涉使公務員登載不實
    罪嫌，業經檢察官不起訴處分），再於95年4月26日，虛偽
    以買賣為原因，將上開○○段000地號等4筆土地借名登記在蔡
    大森名下之持分權利範圍3/10部分，移轉登記予○○公司，並
    使承辦之地政機關人員將上開以買賣為由之不實登記事項，
    登載於職務上所掌管之土地登記謄本上，足生損害委任其管
    理財產之蔡○○及其他共有人之財產利益及地政機關對於地籍
    管理之正確性（蔡大森所犯此部分與本院108年度上更一字
    第43號判決之犯罪事實欄二部分，具有連續犯之裁判上一罪
    關係，應為免訴判決，見後貳所述）。
　㈡蔡大森與蔡黃雪蘭明知坐落臺中市○○區○○段000、000-1、000
    、000-1、000-2、000-3、000-4地號等7筆土地（於97年6月
    13日重劃後為臺中市○○區○○段000地號），係蔡○○生前與其
    他第三人共同出資購入，蔡○○逝世後，於83年間借名登記在
    蔡大森名下（持分權利範圍各為4479/10000），86年蔡○○分
    產時，載明於86年土地清冊編號106、107、108、109、110
    、111、112號，為蔡大森所管理蔡○○及其他共有人之共有財
    產。然蔡大森與蔡黃雪蘭明知與○○公司間無買賣之真意，竟
    基於使公務員登載不實、背信之犯意聯絡，未經蔡○○及其他
    共有人同意，於95年4月26日，虛偽以買賣為原因，將上述○
    ○段000地號等7筆土地原借名登記在蔡大森名下之持分權利
    範圍4479/10000部分，均移轉登記予○○公司，並使承辦之地
    政機關人員將上開以買賣為由之不實登記事項，登載於職務
    上所掌管之土地登記謄本上，足生損害委任其管理財產之蔡
    ○○及其他共有人之財產利益及地政機關對於地籍管理之正確
    性（蔡大森所犯此部分與本院108年度上更一字第43號判決
    之犯罪事實欄二部分，具有連續犯之裁判上一罪關係，應為
    免訴判決，見後貳所述）。
　㈢蔡大森與蔡黃雪蘭明知坐落臺中市○區○○段00000地號土地，
    係於76年間以共有財產收入購入，借名登記在林○○名下，於
    86年蔡○○分產時，載明於86年土地清冊編號104號，為蔡大
    森所管理蔡○○及其他共有人之共有財產。然蔡大森與蔡黃雪
    蘭明知與○○公司間無買賣之真意，竟基於使公務員登載不實
    、背信之犯意聯絡，未經蔡○○及其他共有人同意，於95年5
    月2日，虛偽以買賣為原因，將上述○○段00-00地號土地，移
    轉登記予○○公司，並使承辦之地政機關人員將上開以買賣為
    由之不實登記事項，登載於職務上所掌管之土地登記謄本上
    ，足生損害委任其管理財產之蔡○○及其他共有人之財產利益
    及地政機關對於地籍管理之正確性（蔡大森所犯此部分與本
    院108年度上更一字第43號判決之犯罪事實欄二部分，具有
    連續犯之裁判上一罪關係，應為免訴判決，見後貳所述）。
　㈣蔡大森與蔡黃雪蘭明知坐落臺中市○區○○段00000地號土地及
    其上000建號建物（門牌號碼：臺中市○區○○路000巷0號），
    係於75年間以共有財產收入向法院所標購，借名登記在蔡大
    森名下，於86年蔡○○分產時，載明於86年土地清冊編號33號
    ，為蔡大森所管理蔡○○及其他共有人之共有財產。然蔡大森
    與蔡黃雪蘭明知與○○公司間無買賣之真意，竟基於使公務員
    登載不實、背信之犯意聯絡，未經蔡○○及其他共有人同意，
    於95年8月1日，虛偽以買賣為原因，將上述借名登記在蔡大
    森名下之○○段00-00地號土地，移轉登記予○○公司，並使承
    辦之地政機關人員將上開以買賣為由之不實登記事項，登載
    於職務上所掌管之土地登記謄本上，足生損害委任其管理財
    產之蔡○○及其他共有人之財產利益及地政機關對於地籍管理
    之正確性。
　㈤蔡大森與蔡黃雪蘭明知坐落臺中市○○區○○○000000地號土地（
    持分權利範圍35/100），係蔡○○生前所購入，並於83年間借
    名登記在蔡大森名下，於86年蔡○○分產時，載明於86年土地
    清冊編號114號，為蔡大森所管理蔡○○及其他共有人之共有
    財產。蔡大森與蔡黃雪蘭明知與○○公司間無買賣之真意，竟
    基於使公務員登載不實、背信之犯意聯絡，未經蔡○○及其他
    共有人同意，於95年8月2日，虛偽以買賣為原因，將上述○○
    ○段0000-1地號土地登記在蔡大森名下（權利範圍35/100）
    部分，移轉登記予○○公司，並使承辦之地政機關人員將上開
    以買賣為由之不實登記事項，登載於職務上所掌管之土地登
    記謄本上，足生損害委任其管理財產之蔡○○及其他共有人之
    財產利益及地政機關對於地籍管理之正確性（蔡○○、蔡○○涉
    犯偽造文書罪嫌部分，業經檢察官以103年度偵字第21021號
    不起訴處分確定）。
二、案經蔡○○（業經宣告禁治產，由配偶張○○擔任監護人）、張
    ○○委請律師訴由法務部調查局中部地區機動工作站，暨委請
    律師訴由臺灣臺中地方檢察署（下稱臺中地檢署）檢察官偵
    查起訴。
    理  由
甲、程序部分：
一、關於本案合法告訴之說明：
　㈠按犯罪之被害人，得為告訴；被害人之法定代理人或配偶，
    得獨立告訴；告訴乃論之罪，其告訴應自得為告訴之人知悉
    犯人之時起，於六個月內為之，刑事訴訟法第232條、第233
    條第1項、第237條第1項分別定有明文。又按於直系血親、
    配偶或同財共居親屬之間，犯竊盜罪章之罪者，得免除其刑
    ；前項親屬或其他五親等內血親或三親等內姻親之間，犯竊
    盜罪章之罪者，須告訴乃論，刑法第324條亦有明定。另依
    同法第343條規定，刑法第324條規定於同法第342條之背信
    罪準用之。查，本案告訴人蔡○○於97年00月00日經法院宣告
    禁治產，由其配偶即告訴人張○○監護，另告訴人張○○基於其
    為告訴人蔡○○之配偶身分，就本案亦有獨立告訴權，有告訴
    人2人之戶籍謄本在卷可稽（見調查局卷第10頁）。又告訴
    人蔡○○與被告蔡大森為兄弟關係，被告蔡大森與被告蔡黃雪
    蘭為配偶關係，此為被告2人及告訴人2人所不爭執，並有卷
    附蔡○○、蔡○○繼承系統表及被告2人個人戶籍資料（完整姓
    名）查詢結果得憑（見證據資料編號十五卷第35頁；更一審
    卷二第11、15頁），是被告蔡大森、告訴人蔡○○為二親等血
    親，被告蔡黃雪蘭與告訴人蔡○○間，暨被告蔡大森、蔡黃雪
    蘭與告訴人張○○間，則均為二親等姻親，依上開刑法第343
    條準用同法第324條之規定，就被告2人所犯親屬間背信罪，
    須告訴乃論，且依刑事訴訟法第232條及第237條第1項規定
    ，告訴人蔡○○、張○○之告訴，應自知悉犯人之時起，6個月
    內為之。
　㈡本案告訴人蔡○○、張○○就犯罪事實欄一所載情節，前於100年
    7月6日委由律師向法務部調查局中部地區機動工作站提出告
    訴狀（該工作站於同年7月7日收文，告訴狀內已敘明就被告
    蔡大森及其共犯等行為人之犯罪事實、證據清單及待證事實
    、所犯法條等詳載於該書狀之附表，其中亦包含本案起訴之
    犯罪事實在內，有該刑事告訴狀及其附件、調查局收文章存
    卷足參，見調查局卷第1至28頁）。而告訴人2人係因被告蔡
    大森於99年間對告訴人蔡○○及蔡○○等6人，提出請求清償分
    擔額之民事訴訟，經臺灣臺中地方法院以99年度重訴字第18
    1號民事事件審理，於該案訴訟程序進行中，告訴人蔡○○、
    蔡○○等6人，對被告蔡大森提出請求報告系爭共有財產管理
    事項之同時履行抗辯並提起反訴，隨著訴訟資料之逐漸揭露
    ，被告蔡大森該案之訴訟代理人於100年1月25日之言詞辯論
    程序提出「民事準備㈣狀」，始就告訴人蔡○○及蔡○○等6人所
    主張系爭共有財產之土地清冊內容（包含犯罪事實欄一所載
    之土地在內），詳細就各該土地異動狀況為具體陳述及否認
    之答辯（見調閱之該案卷二第111至125頁之言詞辯論筆錄及
    上開準備書狀內容），告訴人張○○在上開民事訴訟進行中，
    於100年6月間向律師詢問，始知悉被告2人可能涉犯背信等
    刑事犯罪，業據告訴人張○○於104年8月27日偵查中陳述明白
    （見104偵15923卷第45至46頁），並經調閱上開民事卷宗查
    核無訛；再衡之告訴人係於100年4月26日、同年月29日、同
    年6月29日、同年7月5日閱覽列印上開土地之登記簿謄本（
    見調查局卷第483、499、450、504、505、537、538、542、
    557頁），可見告訴人2人係在上開民事訴訟進行過程中，於
    100年1月下旬始對被告蔡大森否認其為系爭共有財產之管理
    人及各該土地異動狀況之答辯有所懷疑，並諮詢法律專業人
    士與初步蒐證後（即如告訴卷所附向地政機關申請列印之登
    記簿謄本、異動索引等資料），始知悉被告蔡大森、蔡黃雪
    蘭可能涉嫌刑事犯罪並提出本案告訴，亦可證明告訴人張○○
    之上開陳述為可採，足認本案告訴人2人於100年7月6日委由
    律師向法務部調查局中部地區機動工作站提出刑事告訴狀，
    並經該工作站於同年7月7日收文，業已為合法告訴。至被告
    、選任辯護人雖質疑告訴人於上開99年度重訴字第181號民
    事事件審理期間，自99年7月14日民事答辯暨調查證據聲請
    狀所檢附之「不動產評估報告總覽」附表㈠、㈡所示土地登記
    簿，已可知本案土地移轉予○○公司，故已逾6個月告訴期間
    云云。惟經本院調閱上開99年度重訴字第181號民事事件全
    卷遍覽結果，並無任何犯罪事實欄一㈠至㈤所載土地移轉登記
    予○○公司之相關土地登記簿謄本資料；且經本院進一步調取
    臺灣雲林地方法院96年度重訴字第69號全卷閱覽結果，其內
    所附與本案犯罪事實欄一㈠相關之土地登記第二類謄本，僅
    記載高林○○於93年6月9日移轉登記予蔡大森之資料，另與本
    案犯罪事實欄一㈡相關之土地登記第二類謄本，亦只載明83
    年6月11日登記在蔡大森名下（見雲林地院96重訴69卷第198
    至214頁），均無蔡大森於95年4月26日移轉登記予○○公司之
    相關土地登記謄本。再者，遍查調閱之蔡大森與蔡○○等共有
    人間之各該民刑事案卷，皆無蔡○○、張○○於100年1月5日前
    知悉本案土地遭蔡大森夫妻移轉登記予○○公司之相關證據資
    料，足認本案業經告訴人2人合法告訴。
　㈢辯護人雖以法務部組織法第5條第1項第1款規定，調查局之業
    務僅包含「執行國家安全維護、機關保防、貪瀆、賄選、重
    大經濟犯罪、毒品犯罪及洗錢等之調查防制事項」，不含一
    般刑事案件偵查，抗辯本案起訴被告犯刑法第342條第1項背
    信罪及同法第214條使公務員登載不實文書罪，非屬重大經
    濟犯罪，而認告訴人蔡○○、張○○向法務部調查局中部地區機
    動工作站提出之告訴不合法云云。惟按告訴、告發，應以書
    狀或言詞向檢察官或司法警察官為之，刑事訴訟法第242條
    第1項前段定有明文。又依法務部調查局組織法第14條規定
    ：「（第1項）本局局長、副局長及薦任職以上人員，於執
    行犯罪調查職務時，視同刑事訴訟法第229條之司法警察官
    。（第2項）本局所屬省（市）縣（市）調查處、站之調查
    處處長、調查站主任、工作站主任及薦任職以上人員，於執
    行犯罪調查職務時，分別視同刑事訴訟法第229條、第230條
    之司法警察官。（第3項）本局及所屬機關委任職人員，於
    執行犯罪調查職務時，視同刑事訴訟法第231條之司法警察
    。」，是法務部調查局中部地區機動工作站主任，於執行犯
    罪調查職務時，依前揭規定，視同刑事訴訟法之司法警察官
    ，依法仍得受理告訴人2人之刑事告訴，自不能以國家機關
    內部對於犯罪調查事務分工設職，即謂告訴人2人之告訴不
    合法。況告訴人2人所提之刑事告訴內容，包含業務侵占、
    偽造文書、背信、違反洗錢防制法等（見調查局卷第1至28
    頁），調查局及所屬機關單位，非無執行犯罪調查權限，辯
    護人謂告訴人2人向調查局所為之告訴不合法，自難採憑。
　㈣辯護人復辯護稱告訴人蔡○○、張○○係於104年6月15日始向檢
    察官提出告訴。然查，告訴人2人於100年7月7日已向法務部
    調查局中部地區機動工作站合法告訴等情，業如前述，嗣因
    該工作站以告訴代理人劉律師表示有另向臺中地檢署提出告
    訴，認因本件「蔡○○夫婦遺產爭產案」主要係民事訴訟，於
    99年4月間已繫屬臺灣臺中地方法院審理，該工作站以避免
    干預審判之虞，經報局准列資料參考等情，有該工作站104
    年9月14日調振廉字第00000000000號函可稽（見104偵15923
    卷第50頁）。而告訴人蔡○○、張○○嗣於104年6月15日向臺中
    地檢署檢察官所提出之「刑事聲請狀」，係因另案由蔡○○提
    出之告訴，與其等所為之告訴，有部分犯罪事實相同，故具
    狀促請檢察官合併偵查，始由檢察官就本案繼續進行偵查，
    上開「刑事聲請狀」雖亦不失為本案告訴（即同屬於有告訴
    權人向偵查機關申告犯罪事實請求訴追之意思表示），惟並
    不因告訴人2人於104年6月15日提出上開「刑事聲請狀」，
    並經檢察官繼續本案之偵查程序，影響告訴人蔡○○、張○○已
    於100年7月7日合法告訴之事實。是辯護人前揭所辯，顯然
    將有告訴權人之合法告訴與檢察官實施偵查之時間混為一談
    ，自難採憑。
二、證據能力部分：
　㈠供述證據部分：
    按被告以外之人於審判外之言詞或書面陳述，除法律有規定
    者外，不得作為證據，刑事訴訟法第159條第1項定有明文。
    惟按被告以外之人於審判外向法官所為之陳述，得為證據，
    同法第159條之1第1項亦有明定。參諸立法意旨，本條項之
    設，係因被告以外之人（含共同被告、共犯、被害人、證人
    等）於法官面前所為之陳述（含書面及言詞），因其陳述係
    在法官面前為之，故不問係其他刑事案件之準備程序、審判
    期日或民事事件或其他訴訟程序之陳述，均係在任意陳述之
    信用性已受確定保障之情況下所為，因此該等陳述應得作為
    證據。本判決下列所引用被告蔡大森、蔡黃雪蘭以外之人於
    審判外之陳述，皆係在法院向法官所為之陳述，並與本案犯
    罪事實之認定，具有自然關聯性，依前揭規定與說明，均應
    有證據能力。另按被告以外之人於偵查中向檢察官所為之陳
    述，除顯有不可信之情況者外，得為證據，刑事訴訟法第15
    9條之1第2項有明文規定。查，本判決以下所引被告蔡大森
    、蔡黃雪蘭以外之人於檢察官偵查中所為之陳述，固屬審判
    外之陳述，然被告、辯護人並未提出伊等於偵查中向檢察官
    之陳述有何不可信之情況等事證，本院審酌該等證述作成之
    客觀情況，並無違法取證情形，認伊等於偵查中向檢察官所
    為之陳述，仍得作為證據。至其餘經辯護人主張無證據能力
    者，本院並未引為證據，故就該等證據能力之有無，則不予
    贅述。
　㈡非供述證據部分：　
　⒈按除法律另有規定外，實施刑事訴訟程序之公務員因違背法
    定程序取得之證據，其有無證據能力之認定，應審酌人權保
    障及公共利益之均衡維護，刑事訴訟法第158條之4定有明文
    。又刑事訴訟法第159條之4第3款所稱其他於可信之特別情
    況下所製作之文書，係指在類型上，與同條第1款公務文書
    、第2款業務文書等具有同樣高度可信性之其他例行性文書
    而言。再者，刑事妥速審判法第3條規定：「當事人、代理
    人、辯護人及其他參與訴訟程序而為訴訟行為者，應依誠信
    原則，行使訴訟程序上之權利，不得濫用，亦不得無故拖延
    。」，立法意旨在於禁止相關人員恣意、濫用權利（力），
    而有意、無意延宕訴訟的順利審理終結。準此，同一證據文
    書資料，業經被告在先前其本身民事訴訟中已有引用，並認
    屬真正，及據以主張其權利，參照上開程序上之誠信原則，
    應認與刑事訴訟法第159條之4第1款、第2款之文書具有同樣
    高度可信性，而類推適用同條第3款規定，應屬傳聞法則之
    例外，具有證據能力。
　⒉經查，本判決以下所引用之非供述證據，本院審酌與本案被
    告2人被訴之犯罪事實具有關連性，並無證據證明係實施刑
    事訴訟程序之公務員違背法定程序所取得，亦無證據證明有
    何偽造、變造之情事，自應認均有證據能力，得作為證據。
　  至被告蔡大森之辯護人雖爭執協議書、蔡○○於民事事件所提
    出「不動產評估報告總覽」及其附表㈠、㈡之土地清冊，及蔡
    ○○所書寫「計算書」之證據能力。惟：
    ⑴系爭協議書曾經被告蔡大森於臺灣臺中地方法院99年度重
      訴字第181號請求償還分擔額之民事事件中引用其內容，
      並據以起訴請求告訴人蔡○○及蔡○○等6人分擔其給付予蔡○
      ○之款項，並無何偽造、變造情事，辯護人否認其證據能
      力，尚屬無據。
　　⑵「不動產評估報告總覽」及其附表㈠、㈡之土地清冊雖係蔡○
      ○於臺灣臺中地方法院96年度重訴字第100號蔡○○與蔡大森
      間請求清償債務事件所提出，然蔡大森於該案訴訟中已承
      認其真正，此參諸蔡大森於該清償債務民事訴訟第一審法
      院審理中所提97年2月20日答辯㈤狀，自認：「…觀之證人
      蔡○○提出之『不動產評估報告總覽』(即86年3月21日協議書
      計算公產之清冊)…該等土地均作為86年3月21日協議書，
      計算分配財產淨值之標的至明…」（見該案卷二第20頁）
      ，又於97年2月25日提出答辯㈥狀並檢附系爭土地清冊（包
      含「不動產評估報告總覽」及其附表㈠、㈡，見該案卷二第
      36至44頁），且於該答辯㈥狀自認：「…蔡○○於臺灣臺中地
      方法院96年易字第210號…蔡大森被訴竊佔刑事案件96年10
      月8日作證時，提出之『不動產評估報告總覽』(包括附表㈠
      、㈡)，乃系爭協議書計算公產之完整清冊（被證2）…」等
      語自明（見該案卷二第36、39至44頁）。另86年間蔡○○所
      書寫「計算書」之真正，亦經蔡大森於另案臺灣臺中地方
      法院99年度重訴字第181號民事事件中所提出之民事準備㈡
      狀所是認（見99年度重訴字第181號卷一第222頁反面），
      可見蔡大森於之前民事事件中，均承認上開蔡○○所提出「
      不動產評估報告總覽」及其附表㈠、㈡之土地清冊、蔡○○所
      書寫「計算書」之真正，並據以有所主張，本諸上開訴訟
      法上之誠信原則，本院認該等文書，應類推適用刑事訴訟
      法第159條之4第3款所稱其他於可信之特別情況下所製作
      之文書，而認為有證據能力，是辯護人此等部分主張，尚
      難憑採。
  ⒊另其餘經辯護人主張無證據能力者，本院並未列為證據，故
　  就該等證據能力之有無，亦不予論述。
乙、實體部分：　　　　
壹、有罪部分：
一、認定犯罪事實所憑之證據及理由：
　　訊據被告蔡大森、蔡黃雪蘭固不否認本案犯罪事實欄一㈠至㈤
    所載土地，確有於上開時間，以買賣為原因而送請地政事務
    所辦理移轉登記等事實，但均堅決否認有何使公務員登載不
    實、背信之犯行，被告蔡大森辯稱：我沒有偽造文書、背信
    ，犯罪事實欄一㈠至㈤所載各次不動產買賣都是真的買賣，其
    中犯罪事實欄一㈠土地是我的，是我向高林○○買持分3/10，
    後來我賣給○○公司；犯罪事實欄一㈡的土地當初買入就是我
    的，不是借名登記；犯罪事實欄一㈢所載○○段00之00土地，
    當初是借我堂弟林○○名義登記，我直接以林○○的名義移轉給
    ○○公司，買賣關係成立在林○○跟○○公司之間，但錢是我收的
    ；犯罪事實欄一㈣所載○○段00之00地號土地及其上建物，是
    我以自有資金向法院標得，不是借名登記，後來我賣給○○公
    司，土地建物賣了約6百多萬元；犯罪事實欄一㈤所載○○區○○
    ○0000-1地號土地，並不是借名登記，當初是我跟別人合資
    購買，我買時一坪買約8萬元，後來我賣持份，我有收到錢
    ，土地也有移轉給○○公司，移轉登記給○○公司是真的買賣，
    因為我是○○公司董事長，為了利益迴避，所以由監察人蔡黃
    雪蘭代表○○公司云云。被告蔡黃雪蘭則抗辯：我沒有犯罪，
    我是○○公司監察人，犯罪事實欄一㈠至㈤所載各次不動產買賣
    都是真的買賣，這些土地是蔡大森個人的財產，○○公司真的
    有付錢買賣，不是假買賣云云。惟查：
　㈠被告蔡大森、蔡黃雪蘭與告訴人蔡○○，及蔡○○、蔡○○、蔡○○
    、蔡○○（95年0月00日死亡）、蔡○○、蔡○○、蔡○○等人關於
    本案上開不動產是否屬分別共有權利之財產？被告與告訴人
    等間就本案犯罪事實欄一㈠至㈤所載不動產是否有委任管理及
    借名登記之法律關係存在？
  ⒈被告蔡大森與告訴人蔡○○，及蔡○○、蔡○○、蔡○○、蔡○○、蔡○
    ○、蔡○○等人為兄弟姊妹關係，其等父親蔡○○生前所購置之
    財產，除以本人名義登記外，另有大量之不動產以親友名義
    登記，蔡○○於00年0月00日死亡後，全體繼承人共有15位，
    針對蔡○○實質上之龐大遺產，於76年2、3月間，以透過母親
    蔡○○等人協議之方式，達成分割遺產協議，二、三房子女共
    6人並於76年2、3月間，簽立聲明書予大房蔡○○及子女蔡大
    森、蔡○○、蔡○○、蔡○○、蔡○○、蔡○○、蔡○○、蔡○○等9人，
    表示「聲明拋棄亡蔡○○先生夫妻名義之全部遺產，由蔡○○女
    士等九人補償給付於立收據人等之動產及不動產」。亦即，
    蔡○○之15位全體繼承人，於76年2、3月間已協議分割遺產，
    由二房蔡○○等3人及三房蔡○○等3人取得上開聲明書所載之動
    產及不動產，其餘蔡○○遺產即由大房蔡○○及子女等9人取得
    ，公同共有關係歸於消滅。而由大房蔡○○及子女共9人按其
    應繼分比例應取得分別共有之財產部分，因當時蔡○○、被告
    蔡大森及告訴人等共9人，均協議約定（決定）暫不分配共
    有財產，仍保持由其9人共有，並協議由長子即被告蔡大森
    負責管理上開共有財產，僅辦理形式上之遺產繼承分割登記
    。嗣該9人之共有財產於86年間，因蔡○○要求分產，蔡○○、
    被告蔡大森與蔡○○、蔡○○、蔡○○、蔡○○另協議，並經3名蔡○
    ○女兒蔡○○、蔡○○、蔡○○同意，扣除原登記在3名女兒名下之
    不動產歸女兒3人所有，及其三人另各取得現金1千5百萬元
    外，其餘部分均屬蔡○○、被告蔡大森及蔡○○、蔡○○、蔡○○、
    蔡○○等6人取得並共有之財產。嗣再由其6人協議，以系爭共
    有財產之管理人即被告蔡大森主導估算作價，指示蔡○○書寫
    計算書，估算上開共有財產折現為15億元，共分為92股，長
    子即被告蔡大森應持有股份加計其管理系爭共有財產之報酬
    合計為35股（其中5股由被告蔡大森指定分配給其子蔡○○）
    、次子蔡○○持有15股、參子蔡○○持有12股、蔡○○及蔡○○、蔡
    ○○各持有10股，並計算確定蔡○○所有之15股財產等於現金1
    億9千萬元，扣除前已取得之8千萬元，再由擔任財產管理人
    之被告蔡大森陸續自系爭共有財產支付1億1千萬元予蔡○○，
    蔡○○則將其應得部分之動產、不動產、有價證券、營利事業
    及其他一切資產權利（15/92股）讓與蔡○○、蔡○○、蔡○○、
    蔡○○及蔡大森等人承受。是以，在蔡○○分家後，蔡家之共有
    財產由被告蔡大森與蔡○○、蔡○○、蔡○○及母親蔡○○等5人享
    有共有權利，且該5人共有持分之比例（因5人均承受蔡○○15
    股權利，全部股數92股-15股=77股），變更為蔡大森35/77
    股、蔡○○12/77股、蔡○○10/77、蔡○○10/77股及蔡○○10/77股
    。嗣至95年8月間蔡○○死亡後，蔡○○之遺產即其擁有之共有
    財產權利（10/77股），復由其子女即被告蔡大森及蔡○○、
    蔡○○、蔡○○、蔡○○、蔡○○、蔡○○、蔡○○等共同繼承，並經全
    體同意按應繼分比例取得蔡○○之遺產（含系爭共有財產上之
    權利）每人各1/8（即10/77股權利之1/8）；而本案犯罪事
    實欄一㈠至㈤所載不動產，原乃屬蔡○○及被告蔡大森等8名子
    女上開協議約定為共有財產（保有共有權利財產）中之土地
    等事實，業據被告蔡大森、告訴人蔡○○及關係人蔡○○、蔡○○
    、蔡○○、蔡○○、蔡○○、蔡○○等人，於臺灣臺中地方法院99年
    度重訴字第181號、本院101年度重上字第3號之請求清償分
    擔額等事件中，提出二、三房子女共6人簽立之聲明書2份、
    86年3月間之計算書、86年3月21日之協議書及被告提出之遺
    產分割協議書，及上開民事判決書各1份可稽（見104交查70
    3卷三第3至89頁）。綜上，足認本案犯罪事實欄一㈠至㈤所載
    不動產，係告訴人蔡○○、其母蔡○○與蔡○○等6人與被告蔡大
    森享有分別共有權利之財產，且由被告蔡大森任共有財產之
    管理人。
  ⒉被告蔡大森、蔡黃雪蘭雖否認上開事實。然查：
    ⑴觀諸被告蔡大森與蔡○○、蔡○○、蔡○○、蔡○○、蔡○○於86年3
      月21日簽訂之協議書內容：立協議書人蔡○○、蔡大森、蔡
      ○○、蔡○○及蔡○○（以下簡稱甲方）、蔡○○（以下簡稱乙方
      ），茲因財產權讓與事項，雙方同意訂立本協議書，約定
      條款如左：第壹條：雙方確認雙方所共有之財產包括所有
      動產、不動產、有價證券、營利事業及其他一切資產，乙
      方應得之部分其淨值為壹億玖仟萬元整。第貳條：乙方願
      將所有應得部分之財產以壹億玖仟萬元之價格讓與甲方取
      得，而甲方亦同意承受之。第參條：前條價款扣除乙方前
      向甲方之借款捌仟萬元，甲方尚應連帶給付乙方壹億壹仟
      萬元整，其付款方法如左：１、86年6月21日給付貳仟柒佰
      伍拾萬元。２、86年9月21日給付貳仟柒佰伍拾萬元。３、8
      6年12月21日給付貳仟柒佰伍拾萬元。４、87年3月21日給
      付貳仟柒佰伍拾萬元。第肆條：乙方應於86年9月底前將
      登記在其名下之所有財產，包括不動產及公司股權（美國
      之房地除外）移轉登記給甲方或其指定人，所需稅費由甲
      方負擔等語（見調查局卷第41至43頁）。而上開協議書係
      屬真正，為雙方所不爭執，且據撰寫人蔡○○律師於前述臺
      中地院99年度重訴字第181號民事事件審理時證稱：系爭
      協議書是86年3月21日簽訂當天，蔡○○、蔡○○、蔡○○、被
      告蔡大森等人到我事務所，由我代筆書寫，他們看完後沒
      有問題才簽名，系爭協議書是由我代筆，就是當事人直接
      告訴我談妥的條件，直接記錄下來等語甚明（見該案99重
      訴181卷三第163至164頁）；再者，經本院調閱臺中地院1
      07年度易字第2216號及本院108年度上更一字第43號被告
      蔡大森、蔡黃雪蘭背信等刑事案件、臺中地院99年度重訴
      字第181號及本院101年度重上字第3號之請求清償分擔額
      等事件、臺中地院96年度重訴字第100號清償債務事件等
      相關卷證審閱結果，亦核與蔡大森之弟即證人蔡○○、蔡○○
      、蔡○○於該等案件中證述或陳述相符（見上開107易2216
      卷二第293至294、298、303至305、321至323、333頁；10
      1重上3卷四第3頁反面至第7頁；96重訴100卷二第11頁、1
      04易1278卷二第35頁反面至第38頁）。則上開協議書約定
      條款第壹條既已載明「雙方確認雙方所『共有』之財產包括
      所有動產、不動產、有價證券、營利事業及其他一切資產
      」，足見被告蔡大森與蔡○○、蔡○○、蔡○○、蔡○○、蔡○○於
      86年3月21日簽訂協議書時，確實包括動產、不動產、有
      價證券、營利事業及其他一切資產所組成之共有財產無訛
      。且參照證人蔡○○、蔡○○、蔡○○於前揭案件中關於系爭協
      議書簽訂過程之證述內容，足認蔡○○、被告蔡大森、告訴
      人蔡○○、蔡○○、蔡○○、蔡○○等人於簽訂系爭協議書前，確
      係應蔡○○之要求，在家庭會議討論、協議蔡○○就共有財產
      （分家）可分得之財產價值。
　　⑵簽立上開協議書時，用以計算蔡○○分配財產淨值之清冊，
      是指「不動產評估報告總覽」及其附表㈠、㈡之土地清冊（
      見調查局卷第34至39頁）。而此土地清冊，係蔡○○於臺灣
      臺中地方法院96年度重訴字第100號蔡○○與被告蔡大森間
      請求清償債務事件所提出，其乃真正，並為被告於該案訴
      訟中所承認〔說明如下：蔡大森於該案清償債務民事訴訟
      第一審法院審理中，提出97年2月20日答辯㈤狀，自認：「
      …觀之證人蔡○○提出之『不動產評估報告總覽』（即86年3月
      21日協議書計算公產之清冊）…該等土地均作為86年3月21
      日協議書，計算分配財產淨值之標的至明…」，又於97年2
      月25日提出答辯㈥狀並檢附系爭土地清冊（包含「不動產
      評估報告總覽」及其附表㈠、㈡），且於該答辯㈥狀自認：
      「…蔡○○於臺灣臺中地方法院96年易字第210號…蔡大森被
      訴竊佔刑事案件96年10月8日作證時，提出之『不動產評估
      報告總覽』（包括附表㈠、㈡），乃系爭協議書計算公產之
      完整清冊…」（見上開民事第一審卷原告之原證9.10）〕，
      且核與前述蔡○○、蔡○○、蔡○○所證吻合，洵堪採信。而本
      案犯罪事實欄一㈠所載土地，即是列於上開清冊之附表㈠編
      號34、37、38、40之土地；犯罪事實欄一㈡所載土地，正
      是列於上開清冊之附表㈡編號106至112之土地；犯罪事實
      欄一㈢所載土地，乃是列於上開清冊之附表㈡編號104之土
      地；犯罪事實欄一㈣所載土地，即是列於上開清冊之附表㈠
      編號33號之土地；犯罪事實欄一㈤所載土地，正是列於上
      開清冊之附表㈡編號114號之土地。又該附表上更載明：「
      實際所有權人」為「蔡○○、蔡大森、蔡○○、蔡○○、蔡○○、
      蔡○○、蔡○○、蔡○○、蔡○○」9人，「信託登記名義人」為
      登記之名義人，亦足見該大房9人確有共有財產約定。則
      本案不動產，係屬雙方兩造約定共有之財產，應非子虛。
　　⑶又蔡○○依被告蔡大森指示書寫之上開計算書，其內容為：
      「１、現有動產、不動產、有價証券及營利事業等，估價
      折現為15億元正，扣除銀行貸款壹億捌仟萬增值稅、贈與
      稅、過戶手續費等費用約計壹億伍仟萬，扣除每人捌仟萬
      ，餘額共計陸億肆仟伍佰萬。２、個人持分部分：全數共9
      2份（股）蔡○○：10股、蔡大森：30股、蔡○○：15股、蔡○
      ○：12股、蔡○○：10股、蔡○○：10股、蔡○○：5股、蔡○○：
      1500萬元、蔡○○：1500萬元、蔡○○：1500萬元。３、蔡○○
      之15股等於現金壹億壹仟萬元正，分3個月乙期，共計4期
      付清，及美國OOOOOOOO.RD.NO：0000，房屋及土地所有權
      。」（見調查局卷第40頁）。上開計算書之真正，為被告
      蔡大森於另案臺灣臺中地方法院99年度重訴字第181號事
      件所是認（見104交查703卷三第3至47頁）。而觀該計算
      書之計算方式及內容，已顯示將當時現有動產、不動產、
      有價證券及營利事業等，均認為係被告蔡大森與蔡○○、蔡
      ○○、蔡○○、蔡○○、蔡○○之共有財產而為之計算，是此亦足
      以證明被告蔡大森確有與上開人等約定共有財產之事實。
　　⑷前揭臺灣臺中地方法院99年度重訴字第181號民事判決亦認
      定：「反訴上訴人（指蔡大森）在本訴起訴時即引用系爭
      協議書及本院96年度重訴字第100號民事判決理由謂『蔡大
      森為兩造之父蔡○○死亡後所留財產（即家族公產）之管理
      人，該公產所有人為蔡○○、蔡大森、蔡○○、蔡○○、蔡○○、
      蔡○○等人』」等語。
　　⑸從而，自以上各情以觀，堪信蔡○○死亡後所遺留之財產，
      有關大房取得部分，確有協議約定暫不分配該共有財產，
      仍保持由其9人共有，並協議由長子即被告蔡大森負責管
      理；至86年間因蔡○○要求分產，再由被告蔡大森、告訴人
      蔡○○及蔡○○、蔡○○、蔡○○、蔡○○、蔡○○協議共有，並由被
      告蔡大森負責管理之事實，應屬確定。則辯護人於本院以
      協議書、財產清冊僅就財產為粗略計算，有諸多錯誤，未
      經全部繼承人簽名，而否認其真正，並無可採。
　⒊被告蔡大森、蔡黃雪蘭固辯解：犯罪事實欄一㈠至㈤所載土地
    都是被告蔡大森購買之土地，屬於其個人財產云云。惟依前
    述86年3月21日簽訂之協議書、不動產評估報告總覽及其附
    表㈠、㈡之土地清冊，及蔡○○書寫之計算書，均足以顯示被告
    蔡大森有將上開犯罪事實欄一㈠至㈤所載不動產，列為其與告
    訴人蔡○○、其母蔡○○與蔡○○等6人享有分別共有權利之財產
    ，及由被告蔡大森任共有財產之管理人之事實，有如前述。
    倘上開土地真由被告蔡大森所購買，衡諸一般社會常情，被
    告蔡大森自無將之列為共有財產一部分之理，當應於上開協
    議時，主張為其出資購買而予以排除，但被告蔡大森卻將之
    列為共有財產之一部分，顯然其亦明白上開不動產屬於共有
    財產無訛。至於犯罪事實欄一㈢、㈣所示土地之取得時間雖在
    其父親蔡○○00年0月00日死亡之後，有該地號之臺中市土地
    登記簿2份存卷足按（見調查局卷第534至542頁），然被告
    蔡大森於86年3月21日就蔡○○大房繼承人之不動產為總清理
    評估時，對該財產為大房繼承人共有財產一節，既不為反對
    之意思表示，則可認為所有繼承人均認定該土地為共有財產
    。是以，犯罪事實欄一㈠、㈡、㈤所載土地既係蔡○○生前購買
    ，並分別借用高林○○、案外人黃○○等人之名義登記，於蔡○○
    死亡後，蔡大森以共有財產管理人之身分，分別於83年及93
    年間移轉登記予自己名下，則屬管理共有財產之行為，惟因
    犯罪事實欄一㈠、㈡、㈤所載土地實質上仍屬大房之全體繼承
    人所共有，蔡大森受託管理大房共有財產，雙方自成立借名
    登記契約；又犯罪事實欄一㈢、㈣所示不動產，則係蔡○○死亡
    後，由蔡大森以管理或處分兩造共有財產之所得而購買，其
    中犯罪事實欄一㈣土地以蔡大森自己名義登記，惟所有權仍
    屬大房之全體繼承人所共有，故雙方亦成立借名登記契約；
    另犯罪事實欄一㈢土地則以林○○名義登記，由蔡大森代表大
    房之全體繼承人與林○○間成立借名登記契約，是犯罪事實欄
    一㈠至㈤所示不動產，均屬共有財產之一部分，堪以認定。至
    被告蔡大森之辯護人於110年12月2日所提刑事辯護意旨補充
    狀檢附與本案地號有關之土地移轉契約書、買賣契約書、起
    訴狀及筆錄影本、切結書、土地登記謄本，或與本案無關之
    產權移轉證明書、陳報證物狀附表㈠、㈡等文件資料，充其量
    僅能認定因被告蔡大森負責管理系爭共有財產，故由其出面
    以管理或處分共有財產之所得，而為土地之買賣、登記行為
    ，且借名登記在蔡大森或其指定人之名義下而已，尚不足以
    排除本案犯罪事實欄一㈠至㈤所載不動產屬於系爭共有財產。
    基上，本案前揭事據已明，檢察官舉證已足以使本院產生無
    合理懷疑之確信心證，則被告提出抗辯或反證，自應舉出相
    關事證或提出調查方法，以利本院調查審理，惟被告蔡大森
    、蔡黃雪蘭並未提出相當事證供本院調查其有出資購買上開
    土地之事實，自難謂被告蔡大森、蔡黃雪蘭上開辯解為可採
    。
　㈡被告蔡大森、蔡黃雪蘭與其子蔡○○、蔡○○於95年0月00日設立
    ○○公司，由被告蔡大森擔任負責人、被告蔡黃雪蘭則任監察
    人，再於95年0月00日以○○公司、被告蔡黃雪蘭、其子蔡○○
    、蔡○○、蔡○○等人名義設立○○公司，由被告蔡大森以○○公司
    之法人股東代表人擔任○○公司之董事長、被告蔡黃雪蘭擔任
    監察人，並對犯罪事實欄一㈠至㈤所載不動產所有權為客觀移
    轉登記等節，被告蔡大森、蔡黃雪蘭均不爭執，此部分並有
    臺中市○○區○○段000○00000○000000○000000地號4筆土地、同
    市○○區○○段000、000-1、000、000-1、000-2、000-3、000-
    4地號等7筆土地、同市○區○○段00000地號、同市○區○○段000
    00地號、同市○○區○○○000000地號土地之土地登記簿、土地
    登記第二類謄本各1份（見調查局卷第397至452、455至459
    、462至471、478至516、534至557頁），及財政部中區國稅
    局大智稽徵所、臺中分局函附95年度至103年度○○公司營利
    事業所得稅結算申報書（損益及稅額計算表）、資產負債表
    、營業成本明細表等資料（見104交查703卷二第2至81頁）
    附卷可證。
　㈢上開事實既已確認，則被告蔡大森與蔡黃雪蘭是否虛偽以買
    賣為原因，將犯罪事實欄一所載不動產移轉登記予○○公司，
    使承辦之地政機關人員將上開以買賣為由之不實登記事項，
    登載於職務上所掌管之土地登記謄本上，則為本案另應予審
    究之爭點：
　⒈臺灣臺中地方法院102年度重訴字第260號請求塗銷所有權移
    轉登記等民事事件之當事人為原告蔡○○、蔡○○、蔡○○、蔡○○
    、蔡○○、蔡○○、蔡○○，被告蔡大森、○○公司、林○○及高林○○
    ，該判決書主文諭知：「確認被告蔡大森與被告○○建設開發
    股份有限公司間，及被告蔡大森與被告高林○○間，就如附表
    1編號1、2所示之土地應有部分各十分之三所為之買賣債權
    關係及所有權移轉登記（登記字號如附表1地政事務所收件
    字號欄所載）之物權關係均不存在。被告○○建設開發股份有
    限公司及被告蔡大森應將如附表1編號1、2所示之土地應有
    部分各十分之三，經由臺中市中興地政事務所以買賣為原因
    之所有權移轉登記（登記字號如附表1地政事務所收件字號
    欄所載）予以塗銷，回復登記為被告高林○○所有。確認被告
    蔡大森與被告○○建設開發股份有限公司間，就附表2編號1所
    示之土地所有權應有部分全部、及附表2編號2所示之土地所
    有權應有部分100分之35所為之買賣債權關係及所有權移轉
    登記（登記字號如附表2地政事務所收件字號欄所載）之物
    權關係均不存在。被告○○建設開發股份有限公司應將附表2
    編號1所示之土地應有部分全部，及附表2編號2所示之土地
    所有權應有部分100分之35經由臺中市中興地政事務所以買
    賣為原因之所有權移轉登記（登記字號如附表2地政事務所
    收件字號欄所載）予以塗銷，回復登記為被告蔡大森所有。
    確認被告林○○與被告○○建設開發股份有限公司間，就附表3
    所示之土地所有權應有部分全部所為之買賣債權關係及所有
    權移轉登記（登記字號如附表3地政事務所收件字號欄所載
    ）之物權關係均不存在。被告○○建設開發股份有限公司應將
    附表3所示之土地應有部分全部，經由臺中市中興地政事務
    所以買賣為原因之所有權移轉登記（登記字號如附表3地政
    事務所收件字號欄所載）予以塗銷，回復登記為被告林○○所
    有。…」，並於判決理由中敘明○○公司所提出相關土地買賣
    所有權移轉契約書、取款及存款憑條等影本，均不足資為有
    利於被告蔡大森等人之認定，並認相關土地之買賣債權行為
    、物權行為均屬虛偽無效，應予塗銷（見原審卷一第181至1
    97頁）。該訴訟事件經上訴後，先後經本院以104年度重上
    字第153號、109年度重上更一字第2號審理，審理結果亦均
    認上開如犯罪事實欄一所示買賣交易，顯與通常交易情形有
    異，買賣雙方並無買賣之真意，係屬通謀虛偽意思表示，故
    以買賣為原因之所有權移轉登記均應予塗銷，回復登記為原
    登記之所有人等情，有該2份判決書附卷可憑（見104交查70
    3卷一第294至309頁；本院更一審卷二第191至222頁）。
　⒉按刑事訴訟係採實質的真實發現主義，審理事實之刑事法院
    ，應自行調查證據，以為事實之判斷；而刑事案件之審判，
    固不受民事判決確認事實之拘束，得為相異之認定，但刑事
    法院調查證據之結果，如與民事判決之認定意見相同，自得
    仍為同一之認定。本院經審理之結果認為：
    ⑴一般城市土地市價與土地登記謄本之公告現值落差甚大，
      市價遠高於公告現值，此為我國社會土地買賣之常態，亦
      為眾所周知之事，然依被告蔡大森於上開民事訴訟所稱○○
      公司購地之總價金共5934萬1700元，與公告現值計算結果
      差異不大，可認○○公司所購買系爭共有財產之價額，係以
      公告現值計算，顯與上開土地買賣常態相違。
    ⑵○○公司於95年4月成立時登記資本額僅2500萬元，何能在短
      短數月間連續購買超過資本額2倍以上之5934萬1700元土
      地？已令人生疑。且○○公司於上開民事事件中以書狀自承
      ：其僅僅支付其中之3370萬元等語，是其尚積欠高達2564
      萬1700元之買賣價款未付。衡諸土地買賣常情，產權過戶
      完畢與買賣價金之全額支付，有對價關係而應同時完成，
      否則買賣必生糾葛，然出賣人蔡大森、林○○既然早在95年
      間將名下土地過戶予買受人○○公司所有，卻能容許後者積
      欠鉅額價款逾8年仍未支付完畢，而竟不予催討或主張解
      除契約回復原狀，實悖於一般交易常情。
    ⑶參諸卷附○○公司之設立登記資料，○○公司以經營不動產買
      賣為業，然犯罪事實欄一㈣所示之土地及其上建物，自取
      得後至上開第二審民事判決時，均供案外人○○大舞廳充為
      廁所使用，足認該土地及建物始終由○○大舞廳使用而未點
      交與○○公司，○○公司花費大筆金額購地，卻未點交，更未
      有任何建築計畫，僅供他人營業場所作為廁所之用，顯與
      其所營事業相違，足認上開系爭共有財產之買賣均屬虛偽
      不實。
    ⑷○○公司身為建設公司，承購多筆價值高昂之土地，竟僅能
      提出土地所有權移轉契約（俗稱公契），而無如一般土地
      交易之契約書（俗稱私契），就買賣價金之支付時期、方
      式、稅費負擔等買賣條件詳為約定，顯有違我國土地買賣
      交易之常情。又如犯罪事實欄一㈢所示之土地，案外人林○
      ○為登記人頭，其聽命於被告蔡大森將該筆土地移轉登記
      予被告蔡大森控制操作之○○公司，難認之間存有真實買賣
      交易。
    ⑸依○○公司所提出之購地資金證明文件12份，以及本院前審
      依被告蔡黃雪蘭之辯護人聲請，向三信商業銀行查詢該行
      存摺類存款取款憑條2張，其交易紀錄係屬實在等情，有
      該行107年1月31日三信銀管字第00000000號函在卷可按（
      見本院前審卷第117頁），此固能證明○○公司有匯入資金
      至被告蔡大森、案外人林○○帳戶之事實，惟其不足以證明
      其匯入之原因關係為買賣關係；又參諸被告○○公司各期款
      支付情形，僅有零星數字，未按公契約定時間付款，該等
      款項之匯入尚不足以證明為買賣價金之支付，是難以憑此
      為被告蔡大森、蔡黃雪蘭有利之認定。
    ⑹綜上，被告蔡大森與蔡黃雪蘭就犯罪事實一㈠至㈤所示系爭
      共有財產，以虛偽不實之買賣為因，將之移轉登記予○○公
      司，使承辦之地政機關人員將上開以買賣為由之不實登記
      事項，登載於職務上所掌管之土地登記謄本上，已足生損
      害於地政機關對於地籍管理之正確性，且致其他共有人財
      產受有不利益，主觀上有損害委任其管理財產之人之意圖
      至為明確。
  ㈣被告蔡大森、蔡黃雪蘭與告訴人間，刻有其他訴訟案件進行
    中，雙方為求勝訴，對於諸多事實均各執一詞，或避而不談
    。而被告及其等選任辯護人、告訴人及告訴代理人雖於本案
    提出甚多共有財產之歷年資料、雙方數件民刑事訴訟相關資
    料，藉此指責對方所述不實，惟該等資料除如上所述外，其
    餘概無礙於本案刑事部分之認定，尤其上訴理由狀、歷次準
    備程序答辯書狀、辯護意旨狀或告訴人所提各該書狀，所持
    其餘論點既無從動搖本案之認定，自不予以一一贅述論駁，
    附此說明。
　㈤至辯護人於本院雖聲請傳訊證人蔡○○、蔡○○、蔡○○、蔡○○、
    蔡○○、蔡○○，欲證明系爭協議書、「不動產評估報告總覽」
    及其附表㈠、㈡所載119筆土地清冊、計算書係如何做成、被
    繼承人蔡○○之遺產範圍、借名登記、遺產繼承登記等事項，
    惟上開相關內容業經本院本案及前述調閱之各該民刑事案件
    認定屬實，復屢據蔡○○、蔡○○、蔡○○到庭證述、陳述在案，
    且被告蔡大森、蔡黃雪蘭本案犯行，亦經本院論述如前，已
    臻明確無再調查之必要，縱經傳喚蔡○○等人到院亦無解於被
    告蔡大森、蔡黃雪蘭上揭犯行，爰駁回此部分調查證據之聲
    請。
　㈥綜上所述，被告蔡大森、蔡黃雪蘭否認背信、使公務員登載
    不實犯行，均係事後卸責之詞，不足採信。本案事證已臻明
    確，被告2人犯行堪以認定，應依法論科。
二、新舊法比較部分：
  ㈠按行為後法律有變更者，適用行為時之法律。但行為後之法
    律有利於行為人者，適用最有利於行為人之法律。現行刑法
    第2條第1項定有明文。此規定係與刑法第1條罪刑法定原則
    契合，而貫徹法律禁止溯及既往原則，規範行為後法律變更
    所生新舊法律比較適用之準據法，應一律適用裁判時之現行
    刑法第2條規定，以決定適用之刑罰法律。
　㈡茲就與本案相關之法律變更析述比較或不比較之理由及結果
    如下：
  ⒈被告行為後，刑法於94年2月2日修正公布，並於95年7月1日
    生效施行，而就此部分犯罪事實之法律適用，涉及法律變更
    部分如下：
　　⑴刑法第56條「連續數行為而犯同一之罪名者，以一罪論。
      但得加重其刑至2分之1」之規定，業經總統於94年2月2日
      修正公布刪除，並自95年7月1日施行，此刪除雖非犯罪構
      成要件之變更，但顯已影響行為人刑罰之法律效果，自屬
      法律有變更，依修正後刑法第2條第1項規定，比較新、舊
      法結果，以被告行為時法律即修正前刑法第56條連續犯之
      規定有利於被告。
　　⑵被告行為時，關於罰金之最低額，修正前刑法第33條第5款
      規定：「罰金：（銀元）1元以上」，經依現行法規所定
      貨幣單位折算新臺幣條例第2條規定折算後，上開罰金刑
      之最低數額為新臺幣3元，而修正後刑法第33條第5款則規
      定：「罰金：新臺幣1千元以上，以百元計算之」，即修
      正後之罰金刑最低數額，已提高為新臺幣1千元，比較新
      舊法適用結果，此部分以被告行為時之舊法較有利於被告
      。
　　⑶基上，揆諸修正後刑法第2條第1項前段、後段規定之「從
      舊從輕」原則，自應整體適用被告行為時之法律，即修正
      前之相關刑罰法律，對被告較為有利。
  　⑷復按94年2月2日修正公佈，95年7月1日施行之刑法第55條
      ，雖就想像競合犯增列但書之規定，然此但書規定係科刑
      之限制，僅為法理之明文化，非屬法律之變更，無庸依刑
      法第2條第1項為新舊法有利之比較，且應依一般法律適用
      原則，適用裁判時法。
　　⑸被告行為後，刑法第41條第1項前段關於易科罰金之折算標
      準已由舊法之銀元1百元、2百元、3百元修正為新臺幣1千
      元、2千元、3千元，因屬科刑規範事項之變更，其折算標
      準為裁判時所應諭知，自有就新舊法規定比較之必要，經
      比較新舊法結果，以被告行為時之舊法較有利於被告，是
      依刑法第2條第1項前段規定，應適用被告行為時之舊法即
      修正前刑法第41條第1項前段、修正前罰金罰鍰提高標準
      條例第2條之規定，諭知以銀元3百元折算1日為易科罰金
      之折算標準（按定易科罰金之折算標準，係屬科刑規範事
      項，非屬最高法院95年5月23日95年第8次刑庭會議決議第
      一、(四)則所定，比較新舊法應就罪刑有關之共犯、未遂
      犯、想像競合犯、牽連犯、連續犯、結合犯，以及累犯加
      重、自首減輕暨其他法定加減原因《如身份加減》與加減例
      等一切情形，綜其全部罪刑之結果而為比較之情形，其既
      非屬法律適用之情形，即無與之綜合比較之適用，附此敘
      明）。
　　⑹又按刑法施行法第1條之1之立法理由謂「刑法24年施行後
      ，為解決國民所得經濟水準已大幅提昇問題，有關罰金罰
      鍰倍數之調整及銀元與新臺幣之折算標準，訂有罰金罰鍰
      提高標準條例及現行法規所定貨幣單位折算新臺幣條例，
      除罰金以1銀元折算3元新臺幣外，並將72年6月26日以前
      修正之刑法部分條文罰金數額提高為10倍，其後修正者則
      不再提高倍數，亦即刑法分則各罪罰金數額視為前開情形
      分別提高30倍或3倍，考量新修正刑法施行後，不再適用
      現行法規所定貨幣單位折算新臺幣條例，為使罰金數額趨
      於一致，避免衍生新舊法比較適用問題，以緩和實務適用
      法律之衝擊，爰於不變動罰金數額之前提下，規定第2項
      如上。」。是就法定刑罰金提高標準部分（即罰金刑最高
      部分），應逕適用刑法施行法第1條之1第2項規定，不生
      新舊法比較問題（最高法院96年度台上字第4185號裁判意
      旨參照）。
　　⑺關於數罪併罰定應執行刑部分：修正前刑法第51條第5款規
      定：「數罪併罰，分別宣告其罪之刑，依左列各款定其應
      執行者：五、宣告多數有期徒刑者，於各刑中之最長期以
      上，各刑合併之刑期以下，定其刑期。但不得逾20年。」
      ，修正後刑法第51條第5款則規定：「數罪併罰，分別宣
      告其罪之刑，依左列各款定其應執行者：五、宣告多數有
      期徒刑者，於各刑中之最長期以上，各刑合併之刑期以下
      ，定其刑期。但不得逾30年。」，經比較新舊法結果，修
      正後規定並未較有利於被告，是有關定應執行刑部分，應
      適用修正前之規定。
　⒉另被告行為後，刑法第342條第1項之背信罪業於103年6月18
    日修正公布，並自同年6月20日生效施行。修正前之刑法第3
    42條第1項規定：「為他人處理事務，意圖為自己或第三人
    不法之利益，或損害本人之利益，而為違背其任務之行為，
    致生損害於本人之財產或其他利益者，處5年以下有期徒刑
    、拘役或科或併科1千元以下罰金。」，修正後則規定：「
    為他人處理事務，意圖為自己或第三人不法之利益，或損害
    本人之利益，而為違背其任務之行為，致生損害於本人之財
    產或其他利益者，處5年以下有期徒刑、拘役或科或併科50
    萬元以下罰金。」，顯見修正後規定係提高罰金刑之數額（
    修正理由參照），並未較有利於被告，依刑法第2條第1項前
    段規定，自應適用修正前刑法第342條第1項之規定。
　⒊又刑法第214條原規定：「明知為不實之事項，而使公務員登
    載於職務上所掌之公文書，足以生損害於公眾或他人者，處
    3年以下有期徒刑、拘役或『5百元』以下罰金。」，本條文於
    72年6月26日後均未修正，故於94年1月7日刑法修正施行後
    ，所定罰金之貨幣單位為新臺幣，且其罰金數額依刑法施行
    法第1條之1第2項前段規定提高為30倍。而108年12月25日修
    正公布施行刑法第214條，該條文僅係將上開修正前條文之
    罰金數額調整換算後予以明定為「新臺幣1萬5千元」，此部
    分並無新舊法比較適用之問題。
　⒋至刑法第41條第2項至第8項雖復於97年12月30日修正，並於9
    8年9月1日施行。其中刑法第41條第1項、第3項、第8項再於
    98年12月15日修正其文字、第7項刪除「裁判」二字，同時
    增列同條文第9項、第10項之規定後，於99年1月1日施行。
    但與本案有關之修正後刑法第41條第1項、第8項則屬文字之
    修正刪改，自不生新舊法比較問題，附此說明。
三、論罪及法律適用：
  ㈠核被告所為：
　⒈被告蔡大森就犯罪事實欄一㈣、㈤所為，均係犯修正前刑法第3
    42條第1項之背信罪、第214條之使公務員登載不實文書罪（
    至犯罪事實欄一㈠至㈢部分，另為免訴判決，見下述貳）。
　⒉被告蔡黃雪蘭就犯罪事實欄一㈠至㈤所為，皆係犯修正前刑法
    第342條第1項之背信罪、第214條之使公務員登載不實文書
    罪。
　㈡被告蔡大森、蔡黃雪蘭就犯罪事實欄一所載犯行，有犯意聯
    絡及行為分擔，雖被告蔡黃雪蘭非受告訴人蔡○○、其母蔡○○
    與蔡○○等6人委任管理系爭共有財產之人，然因其與被告蔡
    大森共同實行背信犯行，依刑法第31條第1項規定，仍以共
    犯論，但得減輕其刑。
　㈢被告蔡大森、蔡黃雪蘭上開各次犯行，均以使公務員登載不
    實之手段，達成背信目的，且行為之主要部分重疊，係一行
    為觸犯背信與使公務員登載不實二罪，皆應依想像競合犯之
    規定，從重各論以背信罪。
　㈣公訴意旨就被告蔡大森、蔡黃雪蘭上開各次犯行，僅認其2人
    涉犯刑法第214條之使公務登載不實罪，然犯罪事實欄已記
    載背信與使公務員登載不實之事實，且因背信與使公務員登
    載不實間有想像競合犯裁判上一罪之關係，為起訴效力所及
    ，本院自得併予審究，復因與起訴之犯罪事實相同，故變更
    檢察官起訴之法條予以論科。又移送併案審理部分（即105
    年度偵字第31243號、107年度偵字第1044號），與本案起訴
    部分係為相同事實，依審判不可分原則，本院當得併予審理
    。
　㈤被告蔡黃雪蘭如犯罪事實欄一㈠至㈢所載犯行，時間緊接，所
    犯係構成要件相同罪名，顯係基於概括之犯意反覆為之，為
    連續犯，應依修正前刑法第56條之規定論以一背信罪，並加
    重其刑。
  ㈥被告蔡大森所犯上開2罪、被告蔡黃雪蘭所犯前揭3罪，犯意
    各別，行為互殊，應予分論併罰。
四、本院撤銷改判之理由：　　
　㈠原審未審究上情，而就被告蔡大森、蔡黃雪蘭前開犯行為無
    罪之諭知，即有未洽。檢察官上訴意旨以此指摘原判決不當
    ，為有理由，原判決此部分既有上開可議之處，自屬不能維
    持，應由本院予以撤銷改判。
  ㈡爰以行為人之責任為基礎，本院依刑法第57條各款情形，綜
    述如下：審酌被告蔡大森身為家族長兄，於父親蔡○○死亡後
    ，處理家族遺產紛爭，受任管理共有財產，未秉誠信原則，
    竟夥同其妻蔡黃雪蘭，為圖謀私利，違背忠實與誠信義務，
    濫用財產管理處分權限，擅將前揭共有財產變更登記為○○公
    司所有，損害委託之共有人利益，並侵害地政機關對於土地
    管理之正確性；且民事訴訟部分經法院判決敗訴，仍執意抗
    拒承認犯行，態度難認良好，及被告2人素行、智識程度、
    家庭經濟生活狀況，與被害人之關係、犯罪所生危害等一切
    情狀，改分別量處被告蔡大森如附表編號二至三所示之刑，
    被告蔡黃雪蘭如附表編號一至三所示之刑，並均諭知易科罰
    金之折算標準（如前所述，被告蔡黃雪蘭於犯罪事實欄一㈠
    至㈢即附表編號一所載犯行後，刑法第41條第1項規定易科罰
    金之折算標準，經總統公布修正自95年7月1日起提高為以新
    臺幣1千元、2千元或3千元折算1日，比較修正前後之規定，
    以修正前之規定較有利於被告，應適用該修正前規定，諭知
    易科罰金之折算標準）。又被告蔡大森、蔡黃雪蘭所犯上開
    背信犯行，其犯罪時間係在96年4月24日以前，應依中華民
    國九十六年罪犯減刑條例第2條第1項第3款規定減刑，是依
    同條例第7條規定，宣告其減得之刑，並均諭知易科罰金之
    折算標準。且經衡酌被告所犯各罪侵害法益之異同、加重效
    應及時間、空間之密接程度，而為整體評價後，就被告2人
    各定其應執行之刑如主文第2、3項所示，及皆諭知易科罰金
    之折算標準（按數罪併罰之數犯罪行為跨越95年7月1日前後
    ，且數罪均符合刑法第41條第1項得易科罰金之規定者，應
    適用90年1月4日修正之刑法第41條第2項規定，如易科罰金
    ，以銀元300元即新臺幣900元折算1日，始為適法〈最高法院
    98年度台非字第72號裁判意旨參照〉。被告蔡黃雪蘭如犯罪
    事實欄一㈠至㈢即附表編號一所示背信罪，係於上開刑法修正
    施行前所犯，而其所犯其他併合處罰之罪〈犯罪事實欄一㈣至
    ㈤即附表編號二、三〉，亦為得易科罰金之罪，依前揭說明，
    仍應依90年1月4日修正之刑法第41條第2項規定，諭知如易
    科罰金以銀元300元即新臺幣900元折算1日）。
　㈢被告2人如犯罪事實欄一所示之2次買賣交易，顯與通常交易
    情形有異，買賣雙方並無買賣真意，係屬通謀虛偽意思表示
    ，業經本院以104年度重上字第153號民事判決就以買賣為原
    因之所有權移轉登記均應予塗銷，回復登記為原登記之所有
    人等情，有如前述。是被告2人此部分之犯罪所得，既經上
    開民事判決回復登記為原登記之所有權人，參酌刑法第38條
    之1第5項規範意旨，自不予宣告沒收，併予敘明。
貳、免訴部分（被告蔡大森如犯罪事實欄一㈠至㈢即附表編號一部
    分）：
一、公訴意旨就上開犯罪事實欄一㈠至㈢所載犯行，認被告蔡大森
    此等部分亦均涉犯刑法第214條之使公務員登載不實罪嫌。
二、按案件曾經判決確定者，應諭知免訴之判決，刑事訴訟法第
    302條第1款定有明文。又案件曾經判決確定者，應為免訴之
    判決，係以同一案件，已經法院為實體上之確定判決，該被
    告應否受刑事制裁，既因前次判決而確定，不能更為其他有
    罪或無罪之實體上裁判，此項原則，關於實質上一罪或裁判
    上一罪（如連續犯、牽連犯、想像競合犯），其一部事實已
    經判決確定者，對於構成一罪之其他部分，亦均應適用，此
    種事實係因審判不可分之關係在審理事實之法院，就全部犯
    罪事實，依刑事訴訟法第267條規定，本應予以審判，故其
    確定判決之既判力自應及於全部之犯罪事實（最高法院32年
    上字第2578號、49年台非字第20號、60年台非字第77號裁判
    意旨參照）。再按法律上一罪之案件，無論其為實質上一罪
    或裁判上一罪，在訴訟上均屬單一案件，其刑罰權僅有一個
    ，不能分割為數個訴訟，縱僅就其中一部分犯罪事實（即顯
    在事實）提起公訴或自訴，如構成犯罪，即與未經起訴之其
    餘犯罪事實（即潛在事實）發生一部與全部之關係（即一部
    起訴及於全部），法院對此單一不可分之整個犯罪事實，即
    應全部審判（即審判不可分）。而單一案件之一部犯罪事實
    曾經有罪判決確定者，其既判力自及於全部，其餘犯罪事實
    不受雙重追訴處罰之危險（即一事不再理原則）。換言之，
    實質上一罪或裁判上一罪案件，倘已經起訴之顯在事實業經
    判決有罪確定者，縱法院於裁判時不知尚有其他潛在事實，
    其效力仍及於未起訴之其餘潛在事實，此即既判力之擴張（
    最高法院103年度台上字第2249號裁判意旨可參）。
三、經查：
  ㈠被告蔡大森、蔡黃雪蘭於另案被訴使公務員登載不實、背信
    等案件（本院108年度上更一字第43號，臺灣臺中地方法院1
    07年度易字第2216號），明知蔡○○並未同意贈與蔡大森，且
    未經蔡○○、蔡○○、蔡○○與蔡○○之同意，於94年4月26日，將
    系爭共有財產中原登記在蔡○○名下之臺中市○○區○○段000地
    號土地（權利範圍15/100，下稱Ａ１土地），以贈與為由移轉
    登記予蔡大森自己，使不知情之臺中市中正地政事務所承辦
    公務人員，將此不實事項登載於職務上所掌管之土地登記簿
    ，足生損害於地政機關對於地籍管理之正確性，且生損害委
    任其管理財產之蔡○○、蔡○○、蔡○○、蔡○○、蔡○○等之財產利
    益等犯行，由臺灣臺中地方檢察署檢察官以104年度復偵字
    第4號提起公訴後，經法院數次審理，最終經本院於109年5
    月14日以108年度上更一字第43號判決撤銷改判，並就此部
    分判處被告蔡大森犯使公務員登載不實罪，處有期徒刑6月
    ，如易科罰金，以銀元300元即新臺幣900元折算壹日，減為
    有期徒刑3月，如易科罰金，以銀元300元即新臺幣900元折
    算壹日確定，有本院108年度上更一字第43號判決在卷可參
    ，並有卷附被告蔡大森之臺灣高等法院被告前案紀錄表得按
    。
　㈡按刑法修正前之連續犯，係基於一個概括犯意，連續數行為
    而犯同一罪名而言。所謂基於一個概括犯意，乃指該犯罪行
    為在客觀上雖有次數可分，而在行為人主觀上，不外乎出於
    一個犯意之連續進行，亦即其多次犯罪行為自始均在一個預
    定犯罪計劃以內，出於主觀上始終同一犯意之進行者。查，
    被告蔡大森本案被訴如犯罪事實欄一㈠至㈢之使公務員登載不
    實、背信罪嫌，因與上開本院108年度上更一字第43號案件
    經判決有罪確定之使公務員登載不實部分，時空連續緊接，
    堪認係基於一個概括犯意反覆為之，具有於同一時期（指95
    年4月26日至同年5月2日間）使公務員登載不實、背信之連
    續犯一罪關係，則該案此部分之確定判決既判力，依法自及
    於被告蔡大森本案犯罪事實欄一㈠至㈢之使公務員登載不實、
    背信罪嫌。揆諸上開說明，此部分既為該案確定判決之既判
    力效力所及，自不能更為其他實體上裁判，而應為免訴之判
    決。檢察官上訴意旨雖未就原判決此部分指摘及此，然屬本
    院應依職權調查之事項，原審未詳細審酌上情，就此部分為
    被告蔡大森無罪之判決，容有未當，自應由本院將原判決此
    部分予以撤銷，改為諭知被告蔡大森此部分免訴之判決。
據上論斷，應依刑事訴訟法第369條第1項前段、第364條、第299
條第1項前段、第300條，判決如主文。
本案經檢察官蔡雯娟追加起訴，檢察官張凱傑移送併辦，檢察官
葉芳如提起上訴，檢察官張慧瓊到庭執行職務。
中    華    民    國    110   年    12    月    23    日
            刑事第五庭　  審判長法　官　鄭　永　玉
                                法　官　許　文　碩
                                法　官　周　莉　菁
以上正本證明與原本無異。             
不得上訴。 
                                書記官  王　朔　姿

中　　華　　民　　國　　110 　年　　12　　月　　23　　日

附表：
編號 犯罪事實 主文 一 犯罪事實欄一 ㈠至㈢部分 蔡大森免訴。 蔡黃雪蘭共同連續犯背信罪，處有期徒刑陸月，如易科罰金，以銀元叁佰元即新臺幣玖佰元折算壹日；減為有期徒刑參月，如易科罰金，以銀元叁佰元即新臺幣玖佰元折算壹日。 二 犯罪事實欄一 ㈣部分 蔡大森共同犯背信罪，處有期徒刑陸月，如易科罰金，以新臺幣壹仟元折算壹日；減為有期徒刑參月，如易科罰金，以新臺幣壹仟元折算壹日。 蔡黃雪蘭共同犯背信罪，處有期徒刑肆月，如易科罰金，以新臺幣壹仟元折算壹日；減為有期徒刑貳月，如易科罰金，以新臺幣壹仟元折算壹日。 三 犯罪事實欄一 ㈤部分 蔡大森共同犯背信罪，處有期徒刑陸月，如易科罰金，以新臺幣壹仟元折算壹日；減為有期徒刑參月，如易科罰金，以新臺幣壹仟元折算壹日。 蔡黃雪蘭共同犯背信罪，處有期徒刑肆月，如易科罰金，以新臺幣壹仟元折算壹日；減為有期徒刑貳月，如易科罰金，以新臺幣壹仟元折算壹日。